【裁判字號】    94,交聲,232
【裁判日期】    950331
【裁判案由】    聲明異議
【裁判全文】
臺灣嘉義地方法院交通事件裁定         94年度交聲字第232號
原處分機關  交通部公路總局嘉義區監理所嘉義市監理站
異  議  人  甲○○
上列異議人即受處分人因違反道路交通管理處罰條例案件，對於
原處分機關即交通部公路總局嘉義區監理所嘉義市監理站九十四
年十一月二十二日所為之處分（嘉監義裁字第裁76-U00000000號
），聲明異議，本院裁定如下：
    主  文
異議駁回。
    理  由
一、原處分機關略以：異議人即受處分人甲○○（下簡稱異議人
    ），於民國九十四年七月十四日十時二十八分許，駕駛車牌
    號碼RX -1260號自用小客車，行經嘉義縣民雄鄉○○路○○
    道，經內政部警政署鐵路警察局以鐵警行字第 U00000000號
    舉發「闖越平交道」交通違規，再由原處分機關即交通部公
    路局嘉義區監理所嘉義市監理站（下稱原處分機關）於九十
    四年十一月二十二日，依道路交通管理處罰條例第五十四條
    第一款之規定，以嘉監義裁字第裁76-U00000000號，對異議
    人為罰鍰新臺幣九千元整，並依第六十三條第一項登記違規
    點數共三點之處分等語。
二、聲明異議意旨則以：異議人於上開時、地，駕駛上開車輛行
    經上開平交道前緣禁止停留區○○○○○道警鈴響起，然因
    車輛位於禁止停留區中遂直接駛越平交道而遭拍照舉發，惟
    該處微電腦自動照相機設置不當，造成道路標誌讓駕駛人無
    所適從，故原處分機關之裁決，於法不合，應予撤銷，為此
    聲明異議云云。
三、按汽車駕駛人，駕車在鐵路平交道不遵守看守人員之指示，
    或遮斷器開始放下，或警鈴已響、閃光號誌已顯示，仍強行
    闖越者，處新臺幣六千元以上一萬二千元以下罰鍰。又按汽
    車駕駛人有第五十四條情形者，記違規點數三點，道路交通
    管理處罰條例第五十四條第一款及同條例第六十三條第一項
    第三款分別定有明文。
四、經查：
  （一）異議人於九十四年七月十四日十時二十八分許，駕駛車
        牌號碼RX -1260號自用小客車，行經嘉義縣民雄鄉○○
        路○○道，經內政部警政署鐵路警察局以鐵警行字第U0
        0000000 號舉發「闖越平交道」交通違規等情，為異議
        人所不否認，並有嘉義縣警察局上開舉發違反道路交通
        管理事件通知單乙紙及採證照片二幀附卷可稽，是此部
        分事實已堪認定。
  （二）而上開平交道警鈴號誌與該平交道微電腦照相機之秒差
        設定為：警鈴號誌先顯示六秒，再一秒後柵欄開始放下
        ，微電腦照相機係於警鈴號誌顯示後七秒才開始拍照等
        情，為證人即舉發警員乙○○於本院調查時結證明確。
        而上開平交道東側網狀線長度為十二點二公尺等情，亦
        據證人乙○○於本院調查時結證屬實，復有該平交道之
        平面圖乙份及現場照片二十三幀附卷可稽。異議人駕駛
        上開自用小客車穿越該平交道時之車速為每小時二十三
        公里等情，此有採證照片上所顯示之車速可憑（見本院
        卷第10頁下方照片V=23即表示時速二十三公里），且由
        採證照片以觀，異議人所駕駛車輛前方亦無其他同向車
        輛行駛在前，是亦無遭前車阻擋致車速異常緩慢之情。
        故由上開數據推算，以異議人時速二十三公里之車速回
        推異議人六秒前（即平交道警鈴號誌開始響起之際）位
        置，應係距離該平交道東側網狀線感應線圈位置之東側
        三十八點三公尺處，扣除網狀線長度十二點二公尺，足
        認異議人於該平交道警鈴號誌開始響起之際，其車輛位
        置仍距離該網狀線起點二十六點一公尺，是異議人辯稱
        伊行經網狀線時適逢警鈴號誌響起云云，顯與事實相違
        ，並不可採，而難據為其有利之認定。
五、綜上所述，本件異議人確有上揭違規事實，至堪認定，而異
    議人上開辯詞，並不足採。是原處分機關依上揭規定及違反
    道路交通管理事件統一裁罰標準表之統一裁罰基準，裁處異
    議人罰鍰新臺幣九千元，並記違規紀錄三點，經核無不當或
    違法。故本件異議為無理由，應予駁回。
六、據上論斷，應依道路交通管理處罰條例第八十七條第二項、
    道路交通案件處理辦法第十九條規定，裁定如主文。
中    華    民    國    95    年    3     月    31    日
                  交通法庭法  官   曾宏揚
上列正本證明與原本無異。
如不服本裁定，應於裁定送達後5日內向本院提出抗告狀（應附
繕本）。
中    華    民    國    95    年    3     月    31    日
                          書記官   陳慶昀


司法院資訊處製作；財團法人民間司法改革基金會備份。
